臺灣板橋地方法院刑事判決　　　　　　　93年度訴字第1877號
公　訴　人　臺灣板橋地方法院檢察署檢察官
被　　　告　甲○○
上列被告因毒品危害防制條例案件，經檢察官提起公訴（93年度
核退毒偵字第1139號）及移送併案審理（94年度核退毒偵字第93
4 號、94年度核退毒偵字第1022號），本院判決如下：
    主  文
甲○○連續施用第一級毒品，處有期徒刑壹年。扣案之第一級毒
品海洛因貳拾包（總計淨重九九．四四公克、純質淨重四七．八
四公克）及附於海洛因殘渣袋柒只內之海洛因均沒收銷燬；海洛
因包裝袋貳拾個、殘渣袋柒個及塑膠勺壹支均沒收。
    事  實
一、甲○○前有多次施用毒品前科，於民國87年間因施用毒品案
    件經送觀察、勒戒後，認有繼續施用毒品之傾向，經本院以
    87年毒聲字3850號裁定令入戒治處所強制戒治，而於89年5
    月16日執行完畢。詎其復基於施用毒品之概括犯意，自93年
    6 月1 日某時起至94年1 月19日止，在臺北縣三重市○○街
    82 巷19 號樓之租屋處、同市○○街3 號租屋處及同市天台
    廣場等地，將海洛因加入葡萄糖混合後，取其粉末加入香煙
    吸食，以此方式連續施用第一級毒品海洛因多次，嗣分別經
    警於下列時地查獲：
    (一)於93年6 月8 日22時40分許，在臺北縣三重市○○○路36
      60號前查獲，並扣得海洛因1 包（淨重36.85 公克、純度
      63.17%、純質淨重23.28 公克）。
    (二)於93年12月10日凌晨4 時許，在臺北縣三重市○○街82巷
      19號6 樓為警查獲，並扣得海洛因14包（淨重51.65 公克
      、純度37.68%、純質淨重19.46 公克）、海洛因殘渣袋2
      只及塑膠勺1 支。（臺灣板橋地方法院檢察署94年度核退
      毒偵字第1022號併辦意旨書記載扣得海洛因15包，惟經送
      驗結果，其中1 包並無毒品反應，故扣得海洛因實際上僅
      有14包，併辦意旨書前開記載有誤，應予更正）
    (三)於94年1 月19日18時20分許，在臺北縣三重市○○街33號
      為警查獲，並扣得海洛因5 包（淨重10.94 公克、純度46
      .6% 、純質淨重5.1公克）及海洛因殘渣袋5 只。
二、案經臺北縣政府警察局三重分局、蘆洲分局、新莊分局分別
    報請臺灣板橋地方法院檢察署檢察官偵查起訴、移送併案審
    理。本院於準備程序進行中，被告就被訴事實為有罪之陳述
    ，經告知簡式審判程序之旨，並聽取公訴人、被告之意見後
    ，由本院合議庭裁定由受命法官獨任進行簡式審判程序。
    理  由
一、訊據被告甲○○對於前開施用第一級毒品海洛因之犯行全部
    坦白承認，且其於前揭三次為警察查獲後，分別經警採集尿
    液送驗結果，均呈鴉片類陽性反應等情，有台灣檢驗科技股
    份有限公司濫用藥物尿液檢驗報告3 紙（報告編號分別為：
    CH/2004/60225 、CH/2004/C0326 、CH/2005/10574）， 又
    本件查扣被告所有之毒品確係第一級毒品海洛因一節，亦有
    法務部調查局鑑定通知書3 紙附卷可稽，及第一級毒品海洛
    因20包（總計淨重99.44 公克、純質淨重47.84 公克）、海
    洛因殘渣袋7 只、塑膠勺1 支扣案可資佐證，是核被告之自
    白應與事實相符，堪予採信。又被告有如事實欄所示之毒品
    執行前科，有臺灣高等法院被告前案紀錄表、臺灣板橋地方
    法院檢察署檢察官89年度戒毒偵字第369 號不起訴處分書、
    本院88年度毒聲字第2689號裁定各1 份附卷可按。被告於強
    制戒治執行完畢釋放後5 年內再犯本件施用第一級毒品之罪
    ，事證明確，其犯行堪予認定。
二、查海洛因為毒品危害防制條例第2 條第2 項第1 款所列之第
    一級毒品，不得非法施用。是核被告甲○○所為，係犯同條
    例第10條第1 項之施用第1 級毒品罪。其先後多次施用第一
    級毒品海洛因之犯行，時間緊接，犯罪構成要件相同，顯係
    基於概括之犯意反覆為之，應依連續犯之規定論以一罪並加
    重其刑。爰審酌被告有多次毒品前科、素行不佳，有臺灣高
    等法院被告前案紀錄表1 份附卷可按，其不思戒除毒癮，改
    過自新，竟於澎湖監獄執行徒刑時，假借保外就醫名義脫逃
    ，於脫逃期間復多次施用第一級毒品海洛因被查獲，嗣經本
    院發布通緝始緝獲到案，又被告三次經警查獲時所扣得之第
    一級毒品海洛因之數量分別為：海洛因1 包（淨重36.85 公
    克、純度63.17%、純質淨重23.28 公克）；海洛因14包（淨
    重51.65 公克、純度37.68%、純質淨重19.46 公克）；海洛
    因5 包（淨重10.94 公克、純度46 .6% 、 純質淨重5.1 公
    克），前後共查獲海洛因20包（總計淨重99.44 公克、純質
    淨重47.84 公克），數量甚多，情節非輕，惟其事後尚知坦
    承犯行等一切情狀，量處如主文所示之刑，以資懲儆。扣案
    之海洛因20包（總計淨重99.44 公克、純質淨重47 .84 公
    克）及附於扣案海洛因殘渣袋7 只內之海洛因，依毒品危害
    防制條例第18條第1 項規定宣告沒收銷燬；至上開毒品之包
    裝袋共20只、殘渣袋7 只及塑膠勺1 支為被告所有供包裝毒
    品及將毒品置入香煙內施用毒品所用之物，業據被告供明在
    卷，爰均併諭知沒收。
據上論斷，應依刑事訴訟法第273 條之1 第1 項、299 條第1 項
前段，毒品危害防制條例第10條第1 項、第18條第1 項，刑法第
11條前段、第56條、第38條第1 項第2 款，判決如主文。
本案經檢察官乙○○到庭執行職務。
中　　華　　民　　國　　94　　年　　7 　　月　　7 　　日
                  刑事第五庭    法　官  許映鈞
以上正本證明與原本無異
如不服本判決，應於送達後10日內向本院提出上訴狀（須附繕本
）。
                                書記官　呂苗澂
中　　華　　民　　國　　94　　年　　7 　　月　　7 　　日
附錄本案所犯法條全文
毒品危害防制條例第十條
施用第一級毒品者，處六月以上五年以下有期徒刑。
施用第二級毒品者，處三年以下有期徒刑。
